臺灣高雄地方法院刑事判決　　　　　　　　　　　　九十三年度簡上字第五三八號
　　上　訴　人
　　即　被　告　甲○○
右上訴人因違反商標法等案件，不服本院高雄簡易庭九十三年度簡字第三二九一號中
華民國九十三年七月十六日第一審刑事簡易判決（聲請簡易判決處刑書案號：九十三
年度偵字第一一一四六號），提起上訴，本院管轄之第二審合議庭判決如左：
    主  文
上訴駁回。
    事實及理由
一、本案經本院審理結果，認第一審簡易判決以被告甲○○共同連續明知為未得商標
    權人同意，於同一商品，使用相同之註冊商標之商品而販賣，處有期徒刑三月，
    如易科罰金，以三百元（即新臺幣九百元）折算壹日及將扣案仿冒英商布拜里公
    司所製之皮夾七只、仿冒法商路易威登馬爾悌耶公司所製之皮夾二只均沒收，認
    事用法及量刑均無不當，應予維持，並引用第一審判決書記載之事實、證據及理
    由（含檢察官聲請簡易判決處刑書，如附件）。
二、上訴人即被告甲○○上訴意旨雖略以：告訴人之商標應是要圖樣加文字，告訴人
    未取得商標註冊證，又伊產品只有圖樣，沒有產品之名稱，應非仿冒品，伊無販
    賣仿冒品之故意云云。惟查，上訴人確實於起訴書所載之時、地陳列販賣扣案之
    皮包、皮夾等，業據上訴人坦承不諱（參本院卷第二四頁不爭執事項），而扣案
    之物確屬仿冒品，且仿冒之商標均屬知名商標，上訴人於市場陳列販售皮夾、皮
    包等商品藉此獲利，易成仿冒物之銷貨管道，消費者並可能因此購得仿冒物及上
    訴人對商標品牌應有一定認識，扣案物售價與真品價格相去甚遠，製工粗糙，無
    保證書、來源等證明，上訴人應明知扣案之物為仿冒品，亦經原審於第一審判決
    書中詳為論述甚詳（參上開附件），爰不再重複論述。又被告雖再辯稱：商標應
    是要圖樣加文字云云，並提出ＥＴｔｏｄａｙ網路新聞為佐，為昭折服經本院向
    經濟部智慧財產局函詢，函覆結果略以：該「ＢＵＲＢＥＲＲＹＳ  ＣＨＥＣＫ
    」商標，早自西元一八五六年由湯瑪斯布拜里斯先生於英國開始使用於「軋別丁
    」斜紋防水布料，至今已有一百四十餘年，申請人布拜里公司除以其公司名稱「
    ＢＵＲＢＥＲＲＹＳ」作為商標外，並以黑、紅、褐色相間交織圖案作為其商品
    之基本圖樣，以表彰其生產製造之衣服、皮包、服飾配件等商品，長期以來投注
    大量財力、物力創作設計衣服及其周邊商品，經常透過各種媒體廣為宣傳，並相
    繼於法國、美國、義大利、澳州、加拿大、丹麥、西班牙、瑞士等國以「ＢＵＲ
    ＢＥＲＲＹＳ  ＣＨＥＣＫ」商標申請註冊在案，另透過我國多種報章雜誌廣告
    ，於我國知名飯店及百貨公司設置精品店促銷，該「ＢＵＲＢＥＲＲＹＳ  ＣＨ
    ＥＣＫ」圖樣因申請人布拜里公司長期廣泛使用行銷，已足以令相關事業或消費
    者認識其為表彰申請人布拜里公司信譽之標誌，進而具備商標識別之功能，爰依
    修正前商標法第五條第二項規定核准該商標註冊。該「ＢＵＲＢＥＲＲＹＳ  Ｃ
    ＨＥＣＫ」商標分別取得註冊第九０六一九二號及第九０五九三０號二件商標，
    指定使用於衣服、背心、皮包、皮夾、服飾配件等數十種商品，商標權期間自民
    國八十九年九月十六日起至九十九年九月十五日止，並依商標法第七章及第九章
    之規定受保護。至於ＥＴｔｏｄａｙ網路新聞所載「只要沒有打上ＬＶ或ＢＵＲ
    ＢＥＲＲＹ正確拼音，或乾脆不掛品牌，被抓也是無罪．．．」云云，應有違誤
    等語，有該局九十三年十月二十九日（九三）智商０九四一字第０九三八０四七
    九三六０號函附卷可按。再者，英商布拜里公司就「ＢＵＲＢＥＲＲＹＳ  ＣＨ
    ＥＣＫ」商標名稱及圖樣確已取得商標專用權，期間自八十九年九月十六日起至
    九十九年九月十五日止，法商路易威登馬爾悌耶公司就附件所示如棋盤式之商標
    圖樣亦已取得商標專用權，期間自八十九年七月一日自九十九年六月三十日乙情
    ，亦有中華民國商標註冊證二份（商標註冊號數分別為第八九六一三六號及第九
    ０五九三０號）附卷可憑。是上訴人上開所辯，顯不足採。從而，上訴人執上開
    情詞提起本件上訴，請求撤銷原判決，為無理由，應予駁回。
據上論斷，應依刑事訴訟法第四百五十五條之一第一項、第三項、第三百六十八條、
第三百七十三條，判決如主文。
本案經檢察官乙○○到庭執行職務。
中      華      民      國      九十三    年    十一    月    三十      日
                                      臺灣高雄地方法院刑事第十五庭
                                          審判長法  官  莊松泉
                                                法  官  林揚奇
                                                法  官林永村
右正本證明與原本無異。
不得上訴。
                                                書記官  唐美玲
中      華      民      國      九十三    年    十一    月    三十      日
附錄法條：
商標法第八十一條
未得商標權人或團體商標權人同意，有下列情形之一者，處三年以下有期徒刑、拘役
或科或併科新臺幣二十萬元以下罰金：
  一  於同一商品或服務，使用相同之註冊商標或團體商標者。
  二  於類似之商品或服務，使用相同之註冊商標或團體商標，有致相關消費者混淆
      誤認之虞者。
  三  於同一或類似之商品或服務，使用近似於其註冊商標或團體商標之商標，有致
      相關消費者混淆誤認之虞者。
商標法第八十二條
明知為前條商品而販賣、意圖販賣而陳列、輸出或輸入者，處一年以下有期徒刑、拘
役或科或併科新臺幣五萬元以下罰金。
